臺灣高雄地方法院刑事判決　　　　　 94年度交簡上字第216號
上　訴　人　臺灣高雄地方法院檢察署檢察官
上　訴　人　乙○○
即　被　告
　　　　　　　　　　　號
上列上訴人等因被告過失傷害案件，不服本院94年度交簡字第21
08號中華民國94年8 月15日刑事簡易判決（聲請簡易判決處刑案
號：93年度偵字第7267號），提起上訴，本院管轄第二審之合議
庭判決如下：
    主  文
上訴駁回。
    事  實
一、乙○○於民國92年8 月13日23時40分許，騎乘車牌號碼XYS
    —725 號重型機車，沿高雄市三民區○○○路由西往東方向
    行駛，行經該路與鼎中路交岔路口之際，乙○○原應注意車
    輛行駛時，須隨時注意車前狀況，且車輛行經閃光黃燈路口
    ，亦應減速，注意安全、小心通過，復依當時天候晴朗、夜
    間有照明、視距良好，並無不能注意之情事，猶疏未注意，
    而貿然進入交叉路口，適甲○○與其女吳育萱各騎腳踏車1
    部，沿鼎中路由南往北方向行駛，同至該交岔路口，甲○○
    亦疏未注意車輛行經閃光紅燈路口應依規定減速接近，先停
    止於交岔路口讓乙○○之幹道車先行，旋率然進入該交岔路
    口，二車因而閃煞不及，乙○○騎乘之上開重型機車前輪即
    不慎撞擊甲○○前開腳踏車左側車身，甲○○之腳踏車再擦
    撞吳育萱之腳踏車後，甲○○當場人車倒地，因而受有左側
    前臂尺骨及橈骨骨折之傷害。嗣乙○○於肇事後仍停留現場
    ，於有偵查犯罪權限之機關及公務員發覺其犯罪前，即主動
    向據報前往處理之員警自承係其駕車發生前揭車禍，並自動
    接受裁判，進而查悉上情。
二、案經被害人甲○○訴請臺灣高雄地方法院檢察署檢察官偵查
    後聲請逕以簡易判決處刑。
    理  由
壹、關於本件證據能力之意見：
    按被告以外之人於審判外之陳述，雖不符前四條之規定，而
    經當事人於審判程序同意作為證據，法院審酌該言詞陳述或
    書面陳述作成時之情況，認為適當者，亦得為證據，刑事訴
    訟法第159 條之5 定有明文。查本件被害人甲○○與其女吳
    育萱於本件案發後，旋由高雄市政府交通大隊員警分別詢問
    案發狀況、並據以製作交通事故談話紀錄表，另被害人甲○
    ○則於93年1 月12日再前往高雄市政府三民第二分局製作筆
    錄。此外，卷附道路交通事故調查報告表、道路交通事故現
    場圖、高雄市政府交通局車輛行車事故鑑定委員會鑑定意見
    書、及高雄榮民總醫院診斷證明書暨函覆本院之書面意見等
    證據，依法固屬各該員警、鑑定人與醫師等根據渠等親自見
    聞之事實或本於專門知識經驗所為之審判外陳述，性質上屬
    於傳聞證據，且無刑事訴訟法第159 條之1 至之4 明定之例
    外情形，依法原不具證據能力。然參以此等陳述既經檢察官
    與上訴人即被告乙○○（以下稱被告）於審判程序中同意作
    為本件證據（參見本院94年12月14日審判筆錄第3 頁），且
    本院審酌該等陳述作成之外部情況並無不當，揆諸前揭法條
    說明，本院自得逕以前開證據方法採為認定事實之依據，合
    先敘明。
貳、實體部分：
  一、前揭犯罪事實，業經被害人甲○○於警詢中證述屬實，並
      有現場照片5 幀、交通事故談話紀錄表3 份、道路交通事
      故調查報告表、道路交通事故現場圖、高雄榮民總醫院92
      年8 月17日診斷證明書、高雄市政府交通局車輛行車事故
      鑑定委員會92年12月4 日高市鑑字第9211003 號鑑定意見
      書各1 件在卷可稽，復據被告於本院審理中坦認上情不諱
      ，足認被告之自白核與事實相符，堪予採信。又告訴人提
      出之高雄榮民總醫院92年11月6 日診斷證明書1 紙雖記載
      「頸椎椎間盤突出壓迫頸椎神經至左腕以下運動不能」，
      然經本院依職權函詢高雄榮民總醫院，茲據該院函覆被害
      人甲○○所受傷害均為單純骨折，並非重大不治之傷害一
      節，有卷附該院94年11月15日高總管字第0940012225號函
      暨所附資料可佐，足見被害人甲○○所受傷勢猶未達到刑
      法第10條第4 項所定「重傷」之程度自明。按道路交通安
      全規則第94條第3 項規定，汽車行駛時，駕駛人應注意車
      前狀況，並隨時採取必要之安全措施。又駕駛人駕駛汽車
      ，應遵守道路交通標誌、標線、號誌之指示，而「閃光黃
      燈係表示「警告」，車輛應減速接近，注意安全，小心通
      過，道路交通安全規則第90條、道路交通標誌標線號誌設
      置規則第211 條亦有明文。再者，刑法上之過失犯，必須
      危害之發生，與行為人之欠缺注意，具有相當因果關係，
      始能成立。如係行為人之過失，與被害人自己之過失，併
      合而為危害發生之原因時，雖不能阻卻其犯罪責任，但對
      於被害人之與有過失，究不能置而不論（最高法院79年度
      台上字第2897號判決採同一見解）。本院審諸前開高雄市
      政府交通局車輛行車事故鑑定委員會針對本件交通事故認
      定：「甲○○：行經閃光紅燈路口未依規定讓車，為肇事
      主因。乙○○：行經閃光黃燈路口未注意安全小心通過，
      為肇事次因」等情，是以被告及被害人甲○○分別駕駛前
      開重型機車與腳踏車，原應注意上揭道路交通安全規定，
      且衡之案發時、地天候晴朗、夜間有照明、視距良好等情
      ，並無不能注意之情事，詎渠等應注意、能注意而疏未注
      意，進而肇致本件事故，造成被害人甲○○受有左側前臂
      尺骨及橈骨骨折等傷害，是被告之過失行為與被害人甲○
      ○所受傷害結果二者間，具有相當因果關係，雖被害人甲
      ○○與有過失且為本件肇事主因，然參以前揭說明，仍無
      解於被告之過失責任。職是，本件事證明確，被告犯行洵
      堪認定，應依法論科。
  二、核被告乙○○所為，係犯刑法第284 條第1 項前段之過失
      傷害罪。又被告於本件肇事後仍停留於案發現場，並於有
      偵查犯罪權限之機關及公務員發覺其犯罪前，主動向負責
      處理之員警自承其因駕車發生前揭車禍，進而接受裁判等
      情，業據前揭被告交通事故談話紀錄表1 份在卷可憑，是
      被告此舉合於刑法第62條自首要件一節，亦堪認定，應依
      刑法第62條前段規定，減輕其刑。原審以被告罪證明確，
      因而適用刑法第284 條第1 項前段、第62條前段、第41條
      第1 項前段，罰金罰鍰提高標準條例第1 條前段、第2 條
      ，並審酌被告於肇事後主動向前往處理之員警坦承犯行、
      進而接受裁判，並兼衡被告並無前科、素行良好、被害人
      所受傷害、雙方之過失程度、及被告犯罪後未能與被害人
      達成和解等一切情狀，判處被告拘役50日，併諭知易科罰
      金之折算標準，其認事用法均無違誤，量刑亦屬妥適。檢
      察官上訴意旨指稱：被告對被害人造成傷害後不聞不問，
      避不見面，且被害人迄今仍無法工作，原審量刑顯屬過輕
      ；被告上訴意旨則謂：原審量刑過重、請求緩刑等語，然
      關於刑之量定，係實體法上賦予法院得為自由裁量之事項
      ，倘其未有逾越法律所規定之範圍，或濫用其權限，即不
      得任意指摘為違法，本件上訴人等雖就原審法院適法範圍
      裁量權之行使為爭執，惟原審量定刑期，業已審酌被告諸
      般犯罪情狀，並衡諸被告於原審判決前雖已提出被害人甲
      ○○所出具之受領醫藥費75743 元收據1 紙，然猶未能全
      數賠償被害人所受損失等情，並無失出，是上訴人等均稱
      原審量刑不當，請求改判云云，俱無理由，均應予駁回。
據上論結，應依刑事訴訟法第455 條之1 第1 項、第3 項、第36
8 條，判決如主文。
中　　華　　民　　國　　94　　年　　12　　月　　28　　日
                  刑事第四庭 　審判長法官 郭玫利
                                     法官 林意芳
                                     法官 陳明呈
以上正本證明與原本無異。
不得上訴。
中　　華　　民　　國　　94　　年　　12　　月　　28　　日
　　　　　　　　　　　　　 　　　　書記官 林明忠
附錄本判決論罪科刑之法條：
中華民國刑法第284條(過失傷害罪)
因過失傷害人者，處 6 月以下有期徒刑、拘役或 500 元以下罰
金，致重傷者，處1 年以下有期徒刑、拘役或500 元以下罰金。
從事業務之人，因業務上之過失傷害人者，處1 年以下有期徒刑
、拘役或1 千元以下罰金，致重傷者，處3 年以下有期徒刑、拘
役或2 千元以下罰金。
